臺灣士林地方法院民事判決　　　　　　　 94年度訴字第517號
原　　　告　丁○○
訴訟代理人　舒建中律師
被　　　告　仁昶工程有限公司
法定代理人　甲○○
訴訟代理人　林明正律師
複 代理 人　陳麗玢律師
　　　　　　陳伊甄律師
當事人間第三人異議之訴事件，本院於94年12月12日言詞辯論終
結，判決如下：
    主  文
本院九十二年度執全字第一三一六號假扣押事件就原告所有KOMA
TSL牌PC400型挖土機（機台號碼20986）乙台之強制執行程序應
予撤銷。
訴訟費用由被告負擔。
    事實及理由
一、原告起訴主張：被告於民國92年10月19日聲請本院以92年度
    執全字第1316號假扣押事件查封訴外人即債務人力城工程有
    限公司（下稱力城公司）之財產，被告指封之KOMATSL牌PC4
    00型挖土機（機台號碼20986）乙台（下稱系爭挖土機），
    實非力城公司所有，而係原告於92年4月26日向訴外人丙○
    ○所購買，為原告所有，並於92年5月10日租予力城公司，
    查力城公司之負責人雖為乙○○，但實際經營者為其配偶陳
    永明，陳永明於92年8月7日死亡，他太太叫原告去將租其之
    挖土機拖回來，原告去拖回4台，剩系爭挖土機遭被告查扣
    ，但原告當時找不到乙○○，因原告也受其他人倒帳，故未
    即時處理，爰訴請撤銷被告假扣押查封原告所有系爭挖土機
    之強制執行程序等語。並聲明：如主文所示。
二、被告辯稱：依證人丙○○提出之匯款資料顯示，其出售系爭
    挖土機之價金新台幣（下同）1,400,000元，係由力城公司
    所匯入，應認該挖土機係力城公司購買，原告並未提出力城
    公司代其支付該款之證明，所稱系爭挖土機為其所有云云，
    並不可信。又力城公司法定代理人乙○○於查封時並未陳稱
    系爭挖土機非該公司所有，假扣押查封後，執行法院已經通
    知乙○○，亦未見乙○○於假扣押執行案件中聲明異議，原
    告於查封後1 年多才提起本訴，顯不合常理，前後所述，又
    相矛盾，應認原告之主張不可採信。又原告提出之租約，第
    3 條約定月租金70,000元，於93年5 月9 日前一次付清等語
    ，與一般租約按月給付租金之常情相違，且該租金是否已付
    ，亦未見原告舉證證明，又原告於租期屆滿時，並未聯絡承
    租人取回租賃物，顯不合常理，應認原告主張系爭挖土機係
    出租力城公司，並非事實等語。並聲明：原告之訴駁回。
三、兩造不爭執部分：(一)本院92年度執全字第1316號強制執行案
    件假扣押查封系爭挖土機之事實。(二)本院93年度執字第1033
    8號執行卷宗。本件之爭點：挖土機是何人所有？
四、本院得心證之理由：
  (一)原告主張系爭挖土機係其向丙○○所購買，為原告所有等情
    ，業提出92年4月26日讓渡證書、系爭挖土機進口報單各乙
    紙為證，並據證人丙○○於94年8月15日到庭證稱伊賣怪手P
    C400給原告，前揭讓渡證書係伊所寫，賣給原告是朋友介紹
    的，價金1,400,000 元是匯到伊配偶在台灣企銀帳戶，是分
    成兩筆匯的，伊不知道為何是用力城公司名義匯的，伊只與
    原告接觸，並不知道力城公司等語可稽，證人丙○○且提出
    活期存款客戶資料證明匯款之事實，足認該讓渡證書確屬真
    正，系爭挖土機實為原告所有，是本院92年度執全字第1316
    號假扣押事件就系爭挖土機之強制執行程序已有違誤。
  (二)至於被告辯稱價款係由力城公司匯入，應認系爭挖土機為力
    城公司所購買云云，惟查，前揭讓渡證書業載明買主係原告
    ，並非力城公司，證人丙○○亦結證系爭挖土機係原告向其
    購買，其不知有力城公司等情，自難僅因價款係力城公司所
    匯，即認係力城公司所購。又原告主張力城公司匯款係因向
    其租用多部挖土機，積欠原告租金200 多萬元，故其要求陳
    永明償還且直接匯給賣方等語，有關積欠租金之事實，亦據
    原告提出多張陳永明支票及力城公司本票為證，應認其主張
    尚合於常情。又力城公司已代原告支付系爭挖土機之價款1,
    400,000 元後，原告自無繼續持有該部分債權憑證之理由，
    是被告辯稱原告未提出該1,400,000 元部分之債權憑證，故
    原告之主張不可信云云，實非可採。
  (三)被告又辯稱力城公司法定代理人乙○○於查封現場並未說系
    爭挖土機非該公司所有云云，惟查，系爭挖土機係被告自行
    依民法第151 條規定先為押收後，再向本院聲請假扣押執行
    ，本院查封之現場並非被告所稱之押收現場即台北市士林區
    文化大學工地，而是被告已載運至台北市○○路天母棒球場
    對面之道路，現場僅有被告即債權人之代理人姜佳君在場，
    並無任何債務人力城公司之人員在場，查封筆錄亦僅有姜佳
    君之簽名，並無債務人力城公司人員之簽名，業據本院調閱
    92年度執全字第1316號假扣押事件卷宗查明，已無從認為查
    封現場有力城公司之人員。又證人乙○○亦於94年8 月15日
    到庭證稱力城公司的事都是其配偶陳永明在處理，查封當天
    伊並不知道這件事等語，是以，被告主張債務人力城公司負
    責人乙○○在查封現場並未陳稱系爭挖土機非該公司所有云
    云，自非可採。又力城公司原實際由乙○○之配偶陳永明經
    營，而陳永明已於92年8 月死亡等情，業據證人乙○○到庭
    證述在卷，陳永明死亡後，力城公司隨即於92年8 月間開始
    大量退票，有力城公司在台北富邦銀行支票存款帳戶之半年
    交易明細表在卷可稽，按乙○○對於力城公司之狀況既不清
    楚，縱使收到系爭挖土機遭查封之本院函件，其亦未必知悉
    應如何處理，又原告自承僅國小畢業，並不懂法律規定等語
    ，實難僅因乙○○或原告未聲明異議，即認被告主張系爭挖
    土機為力城公司所有云云為可採。
  (四)就力城公司持有系爭挖土機之原因，原告業提出其租予力城
    公司之租賃契約影本為證，然為被告所否認，實則，縱使原
    告無法證明該出租之事實，但原告確為系爭挖土機之所有權
    人，業如前述，亦不因有無出租事實而受影響，附此敘明。
五、據上論結，原告主張系爭挖土機為其所有，被告誤認其為力
    城公司所有而聲請查封，執行程序有所違誤，爰訴請撤銷該
    假扣押事件就系爭挖土機乙台之強制執行程序，為有理由，
    應予准許。
六、兩造其餘攻擊防禦方法或訴訟資料，經審酌核與判決結果不
    生影響，爰不一一論述，附此敘明。
七、訴訟費用負擔之依據：民事訴訟法第78條。
中　　華　　民　　國　　94　　年　　12　　月　　30　　日
                  民事第一庭  法  官  高愈杰
以上正本證明與原本無異。
如對本判決上訴須於判決送達後20日內向本院提出上訴狀。
中　　華　　民　　國　　95　　年　　1 　　月　　2 　　日
                              書記官  高楚安
